---
title: "Klausur"
author: "Anna Phung"
date: "2024-03-04"
output: html_document
---
```{r echo=FALSE}

data(trees)
summary(trees)

```

Im Folgenden werden die einzelnen Variablen des Datensatzes "trees", mithilfe der Markdown-Syntax Tabelle erklärt:

| Variablen des Datensatzes | Erläuterung |
|-----|-----------------------------------|
| Girth | Durchmesser des Baumstammes von schwarzen Kirschbäumen |
| Height | Höhe der schwarzen Kirschbäume |
| Volume | Volumen des Baumstammes der Kirschbäume |


Hier erfolgt ein sichtbarer R-Code-Block, der die Ausgabe der ersten sechs Zeilen des Datensatzes "trees" ausgeführt:
  
```{r echo=TRUE}
data("trees")
head(trees)
```

Die wichtigsten Aspekte des Datensatzes "trees" wird nun im folgenden Paragraph erläutert (Girth = Zoll, Height/Volume = Fuß):

In der Kategorie des Durchmessers liegt das Minimummaß bei 8.30 Zoll und das Maximum bei 20.60 Zoll. Der durchschnittliche Durchmesser liegt bei 13.25 Zoll und der Median bei 12.90 Zoll.

Der Mindestwert im Bezug zur Höhe in Fuß beträgt 63. Dabei liegt das Maximum bei 87. Im Durchschnitt als auch der Median liegt die Höhe bei 76 Fuß. 

Letztlich zum Volumen entspricht der Mindestwert 10.20 Kubikfuß und der Maximalwert bei 77 Kubikfuß. Durschnittlich beträgt das Volumen ein Maß von 30.17 Kubikfuß und ein Median von 24.20 Kubikfuß.

Zur Überprüfung des Datentyps jeder Spalte des Datensatzen wird nun der class(...)-Befehl angewendet:

class(trees$Girth)
class(trees$Height)
class(trees$Volume)

```{r}

```

